FRANCISCO VALDIVIA CATATA

BACHILLER EN ECONOMÍA

Análisis de datos | Métodos cuantitativos | Regulación económica | Políticas públicas

Perfil Profesional

Bachiller en Economía por la Universidad Nacional Mayor de San Marcos (UNMSM) perteneciente al tercio superior, y becario de los cursos de extensión universitaria de OSITRÁN e INDECOPI. Con experiencia en proyectos de estudio tarifario, proyectos de inversión pública, docencia universitaria, y desarrollo de documentos y eventos académicos. Con conocimientos en manejo de microdatos, creación de indicadores socioeconómicos, métodos cuantitativos, redacción científica y teoría económica. Con actitud proactiva, trabajo en equipo, alto nivel de organización y de planificación. Con interés en análisis de datos, métodos cuantitativos, regulación económica y políticas públicas.

Experiencia Laboral

Superintendencia Nacional de Servicios de Saneamiento - SUNASS

Consultor en regulación tarifaria

Jul. 2024 - Actual

Responsable de formular el diagnóstico económico-financiero y comercial del proyecto de estudio tarifario de la empresa AGUAS DE LIMA NORTE S.A., así como el diagnóstico económico-financiero de la empresa EMAPA SAN MARTIN S.A.

- Gestiono fuentes de información gubernamentales y privadas para la elaboración de los diagnósticos.
- Analizo cuentas y estadísticas financieras y comerciales de las empresas prestadoras de servicios.
- Brindo soporte en la elaboración de documentos, informes y presentaciones.

Allinta E.I.R.L.

Analista de proyectos de inversión

Set. 2023 - Dic. 2023

Encargado de formular un proyecto de inversión agroforestal los distritos San Juan Bautista y Fernando Lores, provincia de Maynas, departamento de Loreto; así como un proyecto de inversión en infraestructura en el Centro Comercial Gamarra, provincia de Lima.

- Realicé el diagnóstico del proyecto de inversión utilizando fuentes de información primarias y secundarias.
- Dirigí el planteamiento de los objetivos y alternativas de solución del proyecto.
- Brindé soporte en la elaboración de documentos y presentaciones, así como en el desarrollo de reuniones.

Formación Académica

Universidad Nacional Mayor de San Marcos

Bachiller en Economía con mención en Economía Pública (Tercio superior)

Abr. 2016 - Feb. 2022

Organismo Supervisor de la Inversión en Infraestructura de Transporte

Becario del Curso de Extensión Universitaria 2023 OSITRÁN Ene. 2023 - Feb. 2023

Research Institute in Economics and Finance

Becario del Advanced Economics Program 2023 RIEF Ago. 2023 - Oct. 2023

Instituto Nacional de Defensa de la Competencia y Propiedad Intelectual

Becario del Programa de Extensión Universitaria 2024 INDECOPI Ene. 2024 - Feb. 2024

Proyectos Personales

Universidad Nacional Mayor de San Marcos

Asistente de cátedra Abr. 2024 - Actual

Encargado de desarrollar sesiones y evaluar el rendimiento académico de estudiantes en los cursos de Teoría de la Regulación y Regulación de Servicios Públicos.

- Imparto sesiones introductorias sobre teoría de la regulación económica.
- Elaboro recursos educativos profesionales como soporte para las sesiones.
- Superviso el desenvolvimiento de estudiantes durante las sesiones y evaluaciones.
- Tutorizo sesiones de reforzamiento en matemática para economía.

Evidencia: Observatorio de Políticas Públicas para el Desarrollo

Director Académico

Mar. 2024 - Actual
Voluntario

Jul. 2023 - Feb. 2024

Organización juvenil acreditada por la Senaju y dedicada a la investigación socioeconómica y difusión del impacto de las políticas públicas en el Perú.

- Gestiono la elaboración, revisión y evaluación de informes estadísticos y artículos académicos.
- Superviso los estándares de diseño, estructura y presentación de la revista institucional.
- Lidero el desarrollo de talleres y seminarios en colaboración con distintos profesionales e investigadores.

Cursos Especializados

Redacción de artículos científicos Universidad Peruana Cayetano Heredia	2023
Especialización en econometría usando Stata Valora Consultoría	2023
Análisis de datos y econometría con R y Python Grupo Lambda	2023
Redacción científica con LATEX, R y Python Grupo Centec	2023
Elaboración de indicadores socioeconómicos usando Stata Valora Consultoría	2020

✓ Competencias Profesionales

Aptitudes: Actitud proactiva, iniciativa, trabajo en equipo, planificación y organización

Programas: Stata, R, Python, LATEX (intermedio) Office: Excel, Word, Power Point (avanzado)

Idiomas: Inglés (avanzado)

1 Información Complementaria

- Gestión de información para el aprendizaje utilizando los lenguajes Markdown y Excalidraw.
- Gestión de proyectos utilizando los programas Obsidian, Visual Studio Code y GitHub.
- Uso de Canva para la elaboración de documentos y presentaciones.
- Manejo de OBS Studio para transmisión de eventos en vivo.